臺灣板橋地方法院刑事判決　　　　　　　95年度易字第2009號
公　訴　人　臺灣板橋地方法院檢察署檢察官
被　　　告　甲○○
　　　　　　　　　　（另案於臺灣新竹監獄執行中）
上列被告因傷害案件，經檢察官提起公訴（95年度偵字第16668
號），本院依簡式審判程序判決如下：
    主  文
甲○○共同傷害人之身體，處拘役參拾日，如易科罰金，以佰
元折算壹日。
    事  實
一、甲○○於民國九十四年五月五日下午四時三十分許，在臺北
    縣樹林市○○街一百六十四號店內消費飲酒之際，因細故與
    乙○○發生口角，甲○○竟與在場數名真實姓名、年籍均不
    詳之成年男子，共同基於傷害之犯意聯絡，將乙○○架住毆
    打，致乙○○受有左側眉部撕裂傷併皮下瘀血及右胸前挫擦
    傷等傷害。
二、案經乙○○訴請臺北縣政府警察局樹林分局報告臺灣板橋地
    方法院檢察署檢察官偵查起訴。本院於準備程序進行中，甲
    ○○就被訴事實為有罪之陳述，經告知簡式審判程序之旨，
    並聽取當事人之意見後，裁定進行簡式審判程序。
    理  由
一、訊據被告甲○○對上揭犯罪事實於本院審理時坦承不諱，與
    證人即告訴人乙○○、證人張志明證述之情節互核相符，並
    有仁愛醫院出具之乙○○診斷證明書一紙在卷可稽，足認被
    告前揭自白與事實相符，堪予採信。是本件事證明確，被告
    犯行均堪認定，自應依法論科。
二、本案適用法條及論罪、科刑之情形：
（一）查本件被告行為後刑法業於九十四年二月二日修正公布，
      並自九十五年七月一日起生效施行，其第二條第一項：「
      行為後法律有變更者，適用行為時之法律。但行為後之法
      律有利於行為人者，適用最有利於行為人之法律。」之規
      定，係規範行為後法律變更所生新舊法律比較適用之準據
      法，其本身尚無比較新舊法之問題，於新法施行後，應適
      用新法第二條第一項之規定，為「從舊從輕」之比較（最
      高法院九十五年第八次刑事庭會議決議意旨參照）；另於
      比較時應就罪刑有關之共犯、未遂犯、想像競合犯、牽連
      犯、連續犯、結合犯，以及累犯加重、自首減輕暨其他法
      定加減原因（如身分加減）與加減比例等一切情形，綜其
      全部罪刑之結果而為比較；且就比較之結果，須為整體之
      適用，不能割裂分別適用各該有利於行為人之法律，此即
      法律變更之比較適用所應遵守之「罪刑綜合比較原則」及
      「擇用整體性原則」（參照最高法院二十四年上字第四六
      三四號判例、同院二十七年上字第二六一五號判例，及最
      高法院九十五年第八次刑事庭會議決議）。次查，被告行
      為後，刑法第二十八條關於共同正犯之規定亦經修正。修
      正後刑法第二十八條規定之共同正犯，基於個人責任原則
      及法治國人權保障，限於直接從事構成犯罪事實之行為者
      （含共謀共同正犯），排除「陰謀共同正犯」及「預備共
      同正犯」之類型。被告係直接從事構成犯罪事實之行為，
      故修正前刑法第二十八條規定，對之尚無不利。
（二）刑法分則編各罪所定罰金之貨幣單位原為銀元，且依修正
      前刑法第三十三條第五款規定，罰金刑為一銀元以上，而
      有關罰金倍數之調整及銀元與新台幣之折算標準，則定有
      「罰金罰鍰提高標準條例」及「現行法規所定貨幣單位折
      算新臺幣條例」，除罰金以一銀元折算三元新台幣外，並
      將七十二年六月二十六日以前修正之刑法部分條文罰金數
      額提高二至十倍，其後修正者則不再提高倍數；嗣修正後
      刑法第三十三條第五款則將罰金刑提高為新台幣一千元以
      上，並以百元計算之，且因刑法第三十三條第五款所定罰
      金貨幣單位既已改為新臺幣，刑法分則編各罪所定罰金之
      貨幣單位亦應配合修正為新臺幣，且考量刑法修正施行後
      ，不再適用「現行法規所定貨幣單位折算新臺幣條例」，
      為使刑法分則編各罪所定罰金之最高數額與刑法修正前趨
      於一致，爰增訂刑法施行法第一條之一規定，將刑法分則
      編各罪所定罰金之貨幣單位均改為新臺幣，並將七十二年
      六月二十六日以前修正之刑法部分條文罰金數額提高為三
      十倍，其後修正者則提高為三倍。是以刑法分則編各罪所
      定罰金刑之最高數額，於上開規定修正後仍屬一致，並無
      不同；但其罰金刑之最低數額，則比修正前提高，從而自
      以修正前之規定較為有利。
（三）被告行為後，刑法第四十一條有關易科罰金規定有所修正
      ，行為時即修正前刑法第四十一條第一項前段規定：「犯
      最重本刑為五年以下有期徒刑以下之刑之罪，而受六個月
      以下有期徒刑或拘役之宣告，因身體、教育、職業、家庭
      之關係或其他正當事由，執行顯有困難者，得以一元以上
      三元以下折算一日，易科罰金」，而被告行為時之易科罰
      金折算標準，依修正前罰金罰鍰提高標準條例第二條前段
      （現已刪除）規定，就其原定數額提高為一百倍折算一日
      ，則被告行為時之易科罰金折算標準，應以銀元三百元折
      算一日，經折算為新臺幣後，應係以新臺幣九百元折算為
      一日。裁判時即修正後刑法第四十一條第一項前段則規定
      ：「犯最重本刑為五年以下有期徒刑以下之刑之罪，而受
      六個月以下有期徒刑或拘役之宣告者，得以新臺幣一千元
      、二千元或三千元折算一日，易科罰金」，比較修正前後
      之易科罰金折算標準，以行為時之規定，較有利於被告。
（四）是經綜合比較新舊法結果，以修正前刑法規定較有利於被
      告，應依刑法第二條第一項前段規定，一體適用修正前之
      刑法規定。
（五）核被告所為，均係犯刑法第二百七十七條第一項之普通傷
      害罪。被告與其他數名真實姓名、年籍資料均不詳之成年
      男子間就上揭犯行有犯意聯絡、行為分擔，為共同正犯。
      爰審酌被告曾有妨害自由等前科，顯示其素行不佳，竟因
      酒後細故爭吵，夥同他人攻擊素無怨隙之被害人，犯後經
      通緝始到庭，復未與被害人達成和解，惟於本院審理時自
      知事證明確，未多為無謂辯解而坦承犯行之態度等一切情
      狀，量處如主文所示之刑，並諭知易科罰金折算標準，以
      示警懲。
據上論斷，應依刑事訴訟法第273條之1第1項、第299條第1項前
段，刑法第2 條第1 項前段、第277 條第1 項、（修正前）第28
條、（修正前）第41條第1 項前段，罰金罰鍰提高標準條例第1
條前段、（已刪除）第2 條，判決如主文。
本案經檢察官靳開聖到庭執行職務。
中　　華　　民　　國　　96　　年　　5 　　月　　11　　日
                    刑事第八庭  法  官  王偉光
以上正本證明與原本無異
如不服本判決應於送達後10日內向本院提出上訴狀
                                書記官　陳怡君
中　　華　　民　　國　　96　　年　　5 　　月　　11　　日
附錄本案論罪科刑法條全文：
中華民國刑法第277條
 (普通傷害罪)
傷害人之身體或健康者，處三年以下有期徒刑、拘役或一千元以
下罰金。犯前項之罪因而致人於死者，處無期徒刑或七年以上有
期徒刑；致重傷者，處三年以上十年以下有期徒刑。
